# 权益法核算

提问人：zhs7403 时间：2023-06-05 10:39:54
权益法被投资企业比如大股东溢价，被投资方计入实收资本和资本公积（溢价），投资方按照《〈企业会计准则第2 号——长期股权投资（ 2014 年修订）〉应用指南》有关权益法后续计量“6. 被投资单位除净损益、其他综合收益以及利润分配以外的所有者权益的其他变动”（见该准则应用指南单行本第 51 页）规定： 被投资单位除净损益、其他综合收益以及利润分配以外的所有者权益的其他变动的因素，主要包括被投资单位接受其他股东的资本性投入、...................投资方应按所持股权比例计算应享有的份额，调整长期股权投资的账面价值，同时计入资本公积（其他资本公积）。即投资方作为资本公积——其他，而且以后处置被投资企业可以转损益，
请问：被投资企业作为股本溢价，投资方作为其他资本公积合理性？为什么准则规定被投资股本溢价，投资方仍然其他资本公积？

回答人：chenyiwei
这个问题当时是有争议的。可以看下长期股权投资准则（ 2014 版单行本）中的准则修订说明，对此有专门说明。
此前IASB有一个征求意见稿是如此规定的，但在 2014 年 5 月，该修订建议被放弃，最终未被写入IAS 28中，而是作为对更大的权益法项目的一部分纳入统筹考虑。但在中国准则方面，仍保留了该征求意见稿的规定。